【裁判字號】    89,易,898
【裁判日期】    890517
【裁判案由】    毒品危害防制條例
【裁判全文】
臺灣臺中地方法院刑事判決                          八十九年度易字第八九八號
    公  訴  人  臺灣臺中地方法院檢察署檢察官
    被      告  甲○○
右列被告因毒品危害防制條例案件，經檢察官提起公訴（八十九年度毒偵字第一三八
七號），本院判決如左：
    主      文
甲○○連續施用第二級毒品，處有期徒刑柒月，扣案之第二級毒品安非他命壹包（警
秤含袋重零點貳公克）及殘沾（量微無法秤重）第二級毒品安非他命之夾鏈袋壹個均
沒收銷燬之；扣案之吸食器壹組、藥鏟壹支均沒收。
    事      實
一、甲○○前曾有恐嚇取財之少年非行，又因違反毒品危害防制條例案件，經本院以
    八十七年度易字第二六五四號裁定送觀察勒戒後，因無繼續施用毒品傾向，經本
    院於八十七年七月十七日判決免刑，同年八月二十二日確定；嗣甲○○又因違反
    毒品危害防制條例案件，經依本院以八十七年度毒聲字第一一一０號裁定送觀察
    勒戒，因無繼續施用毒品傾向，經臺灣臺中地方法院檢察署檢察官於八十八年三
    月四日以八十八年度偵字第五三五０號為不起訴處分確定；後甲○○再因違反毒
    品危害防制條例案件，經依本院以八十八年度毒聲字第六一一一號再度裁定送觀
    察勒戒，認無繼續施用毒品傾向，再經臺灣臺中地方法院檢察署檢察官於八十八
    年十一月八日以八十八年度毒偵字第一五一一號為不起訴處分確定（此不起訴處
    分與法定程序不合）。詎甲○○猶不知悔改，竟只因工作壓力太大，而另行基於
    施用第二級毒品安非他命之概括犯意，自八十九年二月十二日起至同月十四日止
    ，以一天施用一次之量，在臺中縣清水鎮○○里○○路四十九號住處，將少許第
    二級毒品安非他命置於吸食器內以火燒烤產生煙霧而吸其煙霧之方式，連續施用
    第二級毒品安非他命多次，嗣於八十九年二月十四日晚上八時許，在上揭住處為
    警當場查獲，並扣得屬其所有之第二級毒品安非他命一包（警秤含袋重零點貳公
    克）及殘沾（量微無法秤重）第二級毒品安非他命之夾鏈袋一個、吸食器一組、
    藥鏟一支等物。
二、案經臺中縣警察局清水分局報請臺灣臺中地方法院檢察署檢察官偵查起訴。
    理      由
一、右開事實，業經被告甲○○於警局、檢察官偵訊及本院審理時坦承不諱，且其於
    八十九年二月十四日為警查獲後所採集之尿液，經送臺中縣衛生局檢驗之結果，
    確呈甲基安非他命之陽性反應，有該局檢驗尿水報告書一紙附卷可證，並有第二
    級毒品安非他命一包（警秤含袋重零點貳公克）及殘沾（量微無法秤重）第二級
    毒品安非他命之夾鏈袋一個、吸食器一組、藥鏟一支扣案足資佐證，是被告之自
    白核與事實相符，堪可採信。又經本院當庭質被告則供稱：其是因為工作壓力，
    才另行起意吸等語（詳見本院八十九年四月十七日審判筆錄），參以被告於八十
    八年十月二十一日為警查獲後，亦經送觀察勒戒（本次應送強制戒治，誤送觀察
    勒戒）並認無繼續施用毒品之傾向，而經檢察官誤為不起訴處分（即八十八年度
    偵字第一五一一號），足見被告所辯其係另行起意施用乙節，應可採信。另被告
    前曾二度因施用毒品，先經本院以八十七年度易字第二六五四號裁定送觀察勒戒
    後，因無繼續施用毒品傾向，經本院於八十七年七月十七日判決免刑，同年八月
    二十二日確定；後又經依本院以八十七年度毒聲字第一一一０號裁定送觀察勒戒
    ，因無繼續施用毒品傾向，經臺灣臺中地方法院檢察署檢察官於八十八年三月四
    日以八十八年度偵字第五三五０號為不起訴處分確定，有本院八十七年度易字第
    二六五四號刑事判決、臺灣臺中地方法院檢察署檢察官不起訴處分書及臺灣臺中
    地方法院檢察署刑案資料查註紀錄表在卷足憑，是以被告本次再連續施用第二級
    毒品安非他命，雖被告曾經送觀察勒戒三次，且三次均認無繼續施用毒品之傾向
    ，然被告係於本次查獲後始經檢察官聲請送強制戒治，並經本院以八十九年度毒
    聲字第一二六六號裁定准許在案（本次查獲後檢察官原先又係誤聲請為觀察勒戒
    ，且經本院裁准送觀察勒戒後，才又改聲請送強制戒治，即本件被告曾前後四次
    經裁定送觀察勒戒），故被告本次犯行仍係屬三犯。本件事證明確，被告之犯行
    洵堪認定。
二、按安非他命屬毒品危害防制條例第二條第二項第二款所規定之第二級毒品。被告
    三犯施用毒品安非他命之行為，核係犯毒品危害防制條例第十條第二項之施用第
    二級毒品罪。其施用前持有第二級毒品之犯行，為施用第二級毒品之行為所吸收
    ，不另論罪。查被告先後多次施用第二級毒品安非他命之犯行，時間緊接，觸犯
    構成要件相同之罪，顯係基於概括犯意為之，為連續犯，應依刑法第五十六條之
    規定，以一罪論，並加重其刑。爰審酌被告之素行、犯罪之動機僅因因工作壓力
    太大即再度施用毒品、目的、手段及前因施用毒品經觀察勒戒後，因均認無繼續
    施用傾向，卻仍再犯本案之罪、施用第二級毒品期間之長短、次數、所生危害及
    犯後坦承犯行態度尚屬良好等一切情狀，量處如主文所示之刑，以示懲儆。
三、至扣案之第二級毒品安非他命一包（警秤含袋重零點貳公克），訊之被告坦承確
    係安非他命無誤，另扣案殘沾（量微無法秤重）第二級毒品安非他命之夾鏈袋一
    個，其上殘沾之安非他命（被告尿液經送驗後，驗出有甲基安非他命陽性反應，
    應為安非他命無誤）因與夾鏈袋一個已無從分離，該夾鏈袋一個亦應視為違禁物
    ，均屬查獲之毒品，應依毒品危害防制條例第十八條第一項前段之規定宣告沒收
    銷燬之。至另扣案之吸食器一組、藥鏟一支均係供施用第二級毒品安非他命所用
    ，業經被告陳明在卷，且該扣案之吸食器一組依照一般物品使用情況而言，雖難
    認屬於專供施用毒品之器具，惟該扣案之吸食器一組及藥鏟一支既均為被告所有
    ，且為供本件犯罪所用之物，爰依刑法第三十八條第一項第二款之規定宣告沒收
    之。
四、另臺灣臺中地方法院檢察署檢察官於八十九年三月一日以中檢茂祥八八毒偵００
    二六一八字第一二六一七號函移送被告甲○○於八十八年十月二十日經警調驗採
    尿送驗後，其結果尿水中仍有安非他命陽性反應，認與本件具有連續犯之關係，
    屬裁判上一罪，請併案審理（案號臺灣臺中地方法院檢察署八十八年度毒偵字第
    二六一八號）。惟查，訊據被告固不否認有自八十八年十月初某日起又施用第二
    級毒品安非他命之犯行，然經詢之被告則陳稱：伊是因心情不好才從八十八年十
    月初又開始吸，且伊因頭痛有停一個月沒吸等語（詳見本院八十九年五月十日審
    判筆錄），參以被告亦坦承本件之犯行是因為工作壓力，始另行起意施用（詳見
    上述）及被告曾於八十八年十月二十一日為警查獲後，經送觀察勒戒（本應送強
    制戒治，誤送觀察勒戒）並認無繼續施用毒品之傾向，而經檢察官誤為不起訴處
    分（即八十八年度偵字第一五一一號）等情，尚難認被告係基於概括犯意而為之
    ，而與本案有連續犯裁判上一罪之關係，且此併案部分有關被告施用第二級毒品
    之時間亦為上開不起訴處分（即本應送強制戒治，卻誤送觀察勒戒，並認無繼續
    施用毒品之傾向，而經檢察官誤為不起訴處分之八十八年度偵字第一五一一號）
    所認定之範圍內，是併案部分本院無從審究，應檢還臺灣臺中地方法院檢察署檢
    察官另行依法處理，併予敘明。
據上論斷，應依刑事訴訟法第二百九十九條第一項前段，毒品危害防制條例第十條第
二項、第十八條第一項前段、第二十條第三項前段，刑法第十一條前段、第五十六條
、第三十八條第一項第二款，判決如主文。
本案經檢察官蕭連森到庭執行職務。
中      華      民      國      八十九      年      五      月    十七  日
                              臺灣臺中地方法院刑事第四庭
                                  法  官  許  旭  聖
右正本證明與原本無異。
如不服本判決，應於判決送達後十日內向本院提出上訴狀，上訴於臺灣高等法院臺中
分院（須附繕本）。
                                  書記官
中      華      民      國      八十九      年      五      月   十九   日
附錄論罪科刑法條
毒品危害防制條例第十條第二項
施用第二級毒品者，處三年以下有期徒刑。


司法院資訊處製作；財團法人民間司法改革基金會備份。
